【裁判字號】    89,易,388
【裁判日期】    890612
【裁判案由】    家庭暴力防治法
【裁判全文】
臺灣苗栗地方法院刑事判決                          八十九年度易字第三八八號
    公  訴  人  臺灣苗栗地方法院檢察署檢察官
    被      告  丙○○
右列被告因家庭暴力防治法案件，經檢察官提起公訴（八十九年度偵字第三七六號）
，本院判決如左：
    主  文
丙○○連續傷害人之身體，處拘役肆拾日，如易科罰金，以參佰元折算壹日。
掃帚鐵柄壹支沒收。
    事  實
一、丙○○與乙○○係父女關係，為家庭暴力防治法所稱之家庭成員。二人因乙○○
    使用行動電話費用過高之問題，發生口角，詎丙○○竟基於傷害之概括犯意，先
    於民國八十八年十二月十八日十七時三十分許，在苗栗縣苗栗市高苗里二十八鄰
    松園三四八號住處內，持其所有之掃帚鐵柄（未扣案）毆打乙○○，致乙○○受
    有左側手臂五Ｘ二公分、左側上臂五Ｘ五公分、右上背部十八Ｘ十二公分、右下
    臂十六Ｘ八公分及五Ｘ二公分，左下背十二Ｘ十二公分、十二Ｘ五公分、十二Ｘ
    八公分、左上臂三Ｘ四公分之傷害；復於翌日二十時許，又因行動電話費用之問
    題，再以徒手毆打乙○○之臉部，致乙○○受有下唇瘀腫八Ｘ一公分之傷害。
二、案經乙○○訴請臺灣苗栗地方法院檢察署檢察官偵查起訴。
    理  由
一、訊據被告丙○○對於與告訴人乙○○係父女，二人於上開時地曾發生爭執及於八
    十八年十二月十八日持卷附照片之掃帚鐵柄毆打告訴人，並將鐵柄打彎之事實，
    固不否認，核與告訴人乙○○、現場目擊證人即被告之妻甲○○指述之情節相符
    ，復有苗栗市大千醫院診斷證明書一紙在卷可憑，足證被告此部分之自白確與事
    實相符。惟被告辯稱十八日當天是因告訴人先出言辱罵其妻即告訴人之母甲○○
    後，才予正常管教，並非真的要毆打告訴人成傷，且鐵柄本來就有點彎，另十九
    日雖確因行動電話費用起爭執而有揮拳想打告訴人，惟並未打到告訴人云云。惟
    查：
    (一)被告與告訴人因行動電話費用過高之問題，發生口角，故被告乃於八十八年十
      二月十八日十七時三十分許，在其住處毆打告訴人，業據證人甲○○到庭證述
      甚明，被告雖辯以當日是因告訴人出言侮辱證人甲○○，其始正常管教，惟如
      當日告訴人確有侮辱證人之情事，則證人應無加以袒護之理，且觀被告所庭呈
  之行動電話通話明細清單，該行動電話於八十八年十一月之總費用為新臺幣一
      萬二千五百九十元，確有偏高現象，是證人之證述應堪採信。被告另辯稱於毆
      打乙○○前該掃帚鐵柄早有些許彎曲，但觀卷附之掃帚鐵柄照片，該鐵柄確已
      彎曲弧度甚大，且中間處業已脫漆，足見被告毆打時用力之猛，且乙○○之傷
      勢遍及全身，亦有大千醫院診斷證明書在卷可稽，是被告上開所辯正常管教，
      自無可採，其有傷害之犯意甚明。
    (二)被告另辯稱十九日有揮拳想打告訴人，但並未打到告訴人，惟查被告確有於當
      日撐摑告訴人，業據告訴人於警訊及偵訊時指述綦詳，並經證人證述屬實，且
      被告亦自承於十八日曾打告訴人之背部、手部，如被告未於十九日打到告訴人
      ，則告訴人為何會受有下唇瘀腫八Ｘ一公分之傷害，此外復有前揭之大千醫院
      診斷證明書在卷可稽，是被告所辯並未打到，亦不足採。
    (三)綜上所述，被告所辯無非卸責之詞，皆不足採信，本件事證已臻明確，被告傷
      害犯行應堪認定。
二、核被告丙○○所為，係犯刑法第二百七十七條第一項之傷害罪。其先後之犯行，
    皆係因行動電話費用過高問題而發生，且時間緊接，所犯罪名相同，顯係出於概
    括之犯意為之，為連續犯，應依刑法第五十六條之規定以一罪論，並加重其刑。
    公訴意旨雖認被告係因各別事端爭吵而傷害告訴人，難謂有傷害之概括犯意，應
    予分論併罰，惟揆諸前揭說明，尚有違誤。爰審酌被告丙○○與告訴人乙○○二
    人係直系血親關係，被告僅因細故即率爾傷害告訴人之身體安全、犯罪之動機、
    手段、犯罪所生之危險等一切情狀，量處如主文所示之刑，並諭知易科罰金之折
    算標準。至被告所持用以毆傷告訴人之掃帚鐵柄，雖未扣案，惟為被告所有供犯
    罪所用之物，應依法宣告沒收。
據上論斷，應依刑事訴訟法第二百九十九條第一項前段，刑法第五十六條、第二百七
十七條第一項、第四十一條、第三十八條第一項第二款、罰金罰鍰提高標準條例第一
條前段、第二條，判決如主文。
本案經檢察官黃智勇到庭執行職務
中      華      民      國    八十九    年      六      月     十二     日
                                  臺灣苗栗地方法院刑事庭
                                      審判長法  官   吳  炳  桂
                                            法  官   劉  興  浪
                                            法  官 黃  建  都
右正本證明與原本無異
如不服本判決，應於判決送達後十日內向本院提出上訴狀（應附繕本），上訴於臺灣
高等法院臺中分院。
                                            書記官   黃  士  益
中      華      民      國    八十九    年      六      月     十四     日
刑法第二百七十七條第一項
傷害人之身體健康者，處三年以下有期徒刑、拘役或一千元以下罰金。


司法院資訊處製作；財團法人民間司法改革基金會備份。
